# 请教各位达人一个关于合并报表编制期间的问题

提问人：samindra 时间：2016-07-28 10:00:16
A公司（成立于 2010 年）是一家美国上市公司，B公司（成立于 2010 年）是一家美国公司，并且是A公司的子公司，C公司（成立于2009 年）是一家中国公司，并且是B公司的子公司，A公司于 2015 年 10 月将B公司、C公司出售给中国自然人D，D希望将B公司运作到香港上市，现需编制B公司的合并报告（三年一期），香港中介表示，B公司合并报告编制时对C公司的合并应该从 2015 年 10 月份开始，可否请教这种说法是否正确及其原因，谢谢大家！

回答人：chenyiwei
建议向香港的中介机构了解他们这样观点的依据。从你说的情况看，B和C是作为一个整体被转让的，如果“B公司合并报告编制时对C公司的合并应该从 2015 年 10 月份开始”，则是否意味着将B和C都看作一个全新的会计主体，其各项资产、负债的计量都应以 2015 年10 月的公允价值为基础持续计算下来？